臺灣高等法院臺中分院民事判決　九十一年度上字第三九七號
　　　上　訴　人　　亥○○
　　　被　上訴人　　酉○○
　　　　　　　　　　丑○○
　　　　　　　　　　壬○○
　　　　　　　　　　辰○○
　　　　　　　　　　卯○○
　　　　　　　　　　申○○
　　　　　　　　　　辛○○○
　　　　　　　　　　巳○○
　　　　　　　　　　寅○○
　　　　　　　　　　戊○○○
　　　　　　　　　　丙○○
　　　　　　　　　　乙○○
　　　　　　　　　　甲○○
　　　　　　　　　　丁○○
　　　　　　　　　　己○○
　　　　　　　　　　午○○
　　　　　　　　　　未○○
　　　　　　　　　　子○○
　　　被　上訴人　　癸○○
　　　　　　　　　　戌○○
　　　　　　　　　　庚○○
　　　　　　　　　　地○○○
右當事人間拆屋還地事件，上訴人對於中華民國九十一年八月十六日臺灣臺中地方法
院八十九年度訴字第一七四九號第一審判決提起上訴，本院於民國九十三年九月二十
二日言詞辯論終結，玆判決如左：
      主      文
上訴駁回。
第二審訴訟費用由上訴人負擔。
      事實及理由
一、被上訴人癸○○、戌○○、庚○○、天○○○、地○○○經合法通知，未於言詞
    辯論期日到場，核無民事訴訟法第三百八十六條所列各款情形，爰依上訴人之聲
    請，由其一造辯論而為判決，合先敘明。
二、上訴人主張：上訴人所有坐落台中縣后里鄉○○○段第四三四之四地號土地（以
　　下稱系爭四三四之四號土地）內如原判決附圖（以下稱附圖）編號１至所示之
　　土地及坐落同段第四三四之五地號土地（以下稱系爭四三四之五號土地）內如附
　　圖編號、所示之土地，分別為被上訴人丙○○、乙○○、甲○○、丁○○、
　　己○○之被繼承人林添福（編號１、２）；被上訴人癸○○、戌○○、庚○○、
　　天○○○、地○○○、戊○○○之被繼承人徐陛秀（編號３、４、６、１０）；被
　　上訴人辛○○○、巳○○、寅○○、子○○、未○○之被繼承人徐少貴（編號５
　　、、）；被上訴人酉○○、丑○○之被繼承人徐發秀（編號７、８、９、
　　）；被上訴人壬○○、辰○○、卯○○、申○○之被繼承人徐炳林（編號）；
　　被上訴人午○○之被繼承人徐錦秀（編號、）等人，擅自搭建建物，並由被
　　上訴人等依繼承關係取得，現分別為被上訴人無權占有。縱之前有租地建屋情事
　　，惟依契約之目的探求當事人之真意，亦應解為定有租至房屋不堪使用時為止之
　　期限，而依房屋之現狀、稅籍資料及原始平面圖，原有建物顯然已經不堪使用，
　　或已因不堪使用而拆除重建，被上訴人重建時並有逾越原承租範圍而超占土地之
　　情形，且原出租人未同意被上訴人重建房屋，況被上訴人積欠租金，原土地所有
　　人廖文卿已依土地法第一百零三條第四款終止租約，亦曾與被上訴人協議拆除地
　　上建物並興建房屋，雙方已合意終止租賃關係，被上訴人即屬無權占有。本於所
　　有權之法律關係，請求被上訴人拆屋還地等情，先位聲明求為命：(一)被上訴人丙
　　○○、乙○○、甲○○、丁○○、己○○應將系爭四三四之四號土地內如附圖編
　　號１所示面積一二八˙一六平方公尺；編號２所示面積九六．六四平方公尺土地
　　上之地上建物拆除，並將該土地交還上訴人。(二)被上訴人癸○○、戌○○、庚○
　　○、天○○○、地○○○、戊○○○應將系爭四三四之四號土地內如附圖編號３
　　所示面積九六．六平方公尺；編號４所示面積一四六平方公尺；編號６所示面積
　　一九．五三平方公尺；編號１０所示面積五六˙０七平方公尺土地上之地上建物拆
　　除，並將該土地交還上訴人。(三)被上訴人辛○○○、巳○○、寅○○、子○○、
　　未○○應將系爭四三四之四號土地內如附圖編號５所示面積九一．六平方公尺；
　　編號所示面積二０˙七九平方公尺；編號所示面積二三．三一平方公尺土地
　　之地上建物拆除，並將該土地交還上訴人。(四)被上訴人酉○○、丑○○應將系爭
　　四三四之四號土地內如附圖編號７所示面積二三．三一平方公尺；編號８所示面
　　積一五一˙六二平方公尺；編號９所示面積一三一．七四平方公尺；編號所示
　　面積二二˙０五平方公尺土地上之地上建物拆除，並將該土地交還上訴人。(五)被
　　上訴人壬○○、辰○○、卯○○、申○○應將系爭四三四之四號土地內如附圖編
　　號所示面積一七九．一一平方公尺土地上之地上建物拆除，並將該土地交還上
　　訴人。(六)被上訴人午○○應將系爭四三四之五號土地內如附圖編號所示面積二
　　０七．二八平方公尺；編號所示面積一四˙四四平方公尺土地上之地上建物拆
　　除，並將該土地交還上訴人之判決。倘認上訴人上開主張均無理由，另主張上開
　　土地原屬耕地，既變更為非耕地使用，上訴人亦得依耕地三七五減租條例第十七
　　條第一項第五款、第二項第三款，平均地權條例第七十六條第一項，第七十七第
　　一項規定給予補償並終止租約收回土地，備位聲明求為命：先位聲明(一)至(六)所示
　　被上訴人，應於上訴人各給付新台幣（以下同）十一萬二千四百元、十五萬九千
　　一百元、六萬七千八百五十元、十六萬四千三百六十元、八萬九千五百五十五元
　　、十一萬零八百六十元之同時，各將先位聲明(一)至(六)所示地上建物拆除，並將土
　　地交還上訴人之判決（上訴人原審先位聲明另主張依耕地三七五減租條例第十六
　　條第一項、第十七條第一項第四款等規定終止租約收回土地，經原審認定無理由
　　，未據上訴人聲明不服，未據聲明部分未繫屬本院，不予論述）。
三、被上訴人酉○○、丑○○、壬○○、辰○○、卯○○、申○○、辛○○○、巳○
    ○、寅○○、戊○○○、丙○○、乙○○、甲○○、丁○○、己○○、午○○、
　　未○○、子○○則以：渠等所有系爭土地上房屋均係渠等被繼承人向系爭四三四
　　之四、四三四之五號土地原所有權人承租興建，並無逾越原承租基地範圍超占土
　　地之情事，依買賣不破租賃原則，此項租賃關係，對上訴人繼續存在，渠等使用
　　系爭土地，非無權占有；再上訴人係於民國（以下同）八十八年六月間始向前土
　　地所有人廖文卿買受系爭土地，廖文卿則係八十五年間才輾轉向原地主買受系爭
　　土地，而廖文卿出賣土地時，未以書面通知有優先承買權之被上訴人，本件買賣
　　所有權移轉登記不得對抗被上訴人。而系爭土地上所建房屋並未達不堪使用之狀
　　態，僅曾修繕，並未重建，原地主亦不反對被上訴人之修繕，且繼續收受租金，
　　租約仍然存在。又兩造間並未定有耕地三七五租約，上訴人不得主張依耕地三七
　　五租約給予補償後終止租約收回土地等語。被上訴人癸○○則以：系爭土地當初
　　係供給被上訴人之被繼承人徐陛秀等人搭建農舍居住及舖設水泥場曬稻谷，並非
　　三七五租約耕地，代代相傳已數十載，地主多次變更，買賣前皆未通知有優先權
　　之被上訴人等語，資為抗辯。
四、上訴人主張系爭四三四之四、四三四之五號土地為其所有，系爭四三四之四號土
　　地內如附圖編號１至所示之土地及系爭四三四之五號土地內如附圖編號、
　　所示之土地，分別為被上訴人丙○○、乙○○、甲○○、丁○○、己○○之被繼
　　承人林添福（編號１、２）；被上訴人癸○○、戌○○、庚○○、天○○○、地
　　○○○、戊○○○之被繼承人徐陛秀（編號３、４、６、１０）；被上訴人辛○○
　　○、巳○○、寅○○、子○○、未○○之被繼承人徐少貴（編號５、、）；
　　被上訴人酉○○、丑○○之被繼承人徐發秀（編號７、８、９、）；被上訴人
　　壬○○、辰○○、卯○○、申○○之被繼承人徐炳林（編號）；被上訴人午○
　　○之被繼承人徐錦秀（編號、）等人，搭建房屋，並由被上訴人等依繼承關
　　係取得，現為被上訴人分別占有使用等情，業據提出土地登記簿謄本、繼承系統
　　表及現場照片為證（見原審卷(一)一三至三一頁），復據原審勘驗現場及囑託台中
　　縣豐原地政事務所派員會同測量，製有勘驗筆錄及測量成果圖在卷可證（見原審
　　卷(一)七九至八二、一三二、一三三、卷(二)一０六至一一二頁），至被上訴人癸○
　　○主張被上訴人天○○○、地○○○等人對其被繼承人徐陛秀興建之房屋部分拋
　　棄繼承云云，並未提出相符事證以實其說，尚難採信。則上訴人此部分之主張，
　　堪信為真實。
五、查，系爭四三四之四、四三四之五號土地，地目為建，於四十三年七月二十三日
　　，系爭四三四之四號土地所有權人為張初惠；系爭四三四之五號土地所有權人為
　　張妧妹。張初惠、張妧妹於八十三年十二月二十四日以買賣為原因將系爭四三四
　　之四、四三四之五號土地所有權移轉登記與黃靜夏，黃靜夏再於八十四年六月二
　　十四日移轉應有部分四分之一與廖文和，廖文和再於八十五年二月五日移轉登記
　　與廖文卿，嗣廖文卿再於八十八年七月十四日以買賣為原因，移轉登記與上訴人
　　，有土地登記簿謄本在卷可憑（見原審卷(一)一三至一六頁、一一七至一二一頁、
　　一二六頁）。系爭四三四之四、四三四之五號土地上房屋門牌號碼分別為台中縣
　　后里鄉○○路二二、二四、二五、二八號，於六十一年間製作房屋標示查丈紀錄
　　，有台中縣稅捐稽徵處函附房屋稅籍紀錄表及房屋現值核計表在卷可證（見原審
　　卷(二)一四三至一四五頁），各該房屋分別自四十二年、四十四年、五十三年起課
　　稅，有台中縣稅捐稽徵處房屋稅籍證明書附卷可參（見原審卷(一)一一０至一一五
　　頁）。而上訴人提出之六十七年全期租谷收繳明細表，租別載明為厝租（見原審
　　卷(二)二二一、二二二頁），且據證人林有盛證稱：「是地主租地給佃農蓋房子，
　　所以佃農繳地租」等語，顯係被上訴人之被繼承人自四十二年起即向原土地所有
　　人租用系爭四三四之四、四三四之五號土地建築房屋，且租賃契約未定期限甚明
　　。被上訴人之被繼承人與系爭四三四之四、四三四之五號土地原所有權人之租賃
　　契約為不定期限之租賃。又，據證人林有盛證稱：「林玉梅（到場之兩造，均稱
　　為原地主，為張初惠、張妧妹之母）的土地佃農曾經來我們這裡（指其父林金買
　　經營之碾米廠）繳過稻谷，林玉梅再來跟我們會算。根據我們的帳目，最後一個
　　佃農繳地租是八十一年十月二十八日」等語（見原審(一)二八一頁）；又證人即出
　　售系爭土地予上訴人之廖文卿證稱：「最後一次向部分被告（即被上訴人，下同
　　）收租金是八十四、八十五年間。我是八十三、八十四年間取得土地，買的時候
　　知道土地上有房子，我沒有跟被告要過租金，都是他們主動來繳」「‧‧我確實
　　在八十六年還在收租金，我剛剛時間記錯」等語（見原審卷(一)二四九、二五０頁
　　），且有收據在卷可證（見原審卷(一)一二四、一二五頁），可知系爭土地租賃契
　　約迄八十六年間，均由承租人繳交地租予土地所有人，而上訴人之前手廖文卿既
　　曾向被上訴人等收取租金，被上訴人與廖文卿間就系爭四三四之四、四三四之五
　　號土地即有租地建屋之租賃契約，且為不定期之租賃契約。上訴人主張被上訴人
　　就系爭四三四之四、四三四之五號土地已無租賃關係云云，不足採取。
六、系爭四三四之四、四三四之五號土地房屋，門牌號碼分別為台中縣后里鄉○○路
　　二二、二四、二五、二八號，現由被上訴人居住使用，仍按原有稅籍資料繳納房
　　屋稅，有戶籍謄本及房屋稅籍證明書在卷可憑（見原審卷(一)九五至一一七頁），
　　各該房屋現況為附圖編號１所示房屋磚造、瓦頂，中間巷道；編號２所示房屋泥
　　造、瓦頂，有部分土牆，由被上訴人乙○○、甲○○、丁○○、丙○○使用該房
　　屋。編號３、４所示房屋磚造、瓦頂，由被上訴人庚○○、癸○○使用該房屋。
　　編號５所示房屋一部分磚造、瓦頂；一部分為豬舍，目前無人使用；編號所示
　　房屋磚造、瓦頂；編號所示房屋泥造、瓦頂，由被上訴人巳○○、辛○○○、
    寅○○、子○○使用該房屋。編號６所示房屋磚造、瓦頂，由被上訴人癸○○使
　　用該房屋。編號７所示房屋磚造、瓦頂；編號８所示房屋前後圍牆磚造、隔間泥
　　造、瓦頂，由被上訴人徐福星使用該房屋。編號９所示房屋前半部泥造、隔間磚
　　造、後半部磚造、均為瓦頂；編號所示房屋磚造、瓦頂，由被上訴人丑○○使
　　用該房屋。編號１０所示房屋圍牆入門右邊部分為泥造、左邊磚造、瓦頂，由被上
　　訴人戊○○○使用該房屋。編號所示房屋泥造、瓦頂，門前左邊一部分為磚造
　　，房屋後半部分為磚造、瓦頂，由被上訴人壬○○、辰○○、卯○○使用該房屋
　　。編號所示房屋後半部有兩間房間磚造，一間房間為石棉瓦屋頂，其餘廚房及
　　房間為土造；編號所示房屋鐵皮屋、石棉瓦屋頂、石棉瓦牆壁，由被上訴人午
　　○○使用該房屋，業據本院受命法官及原審勘驗現場並囑託台中縣豐原地政事務
　　所派員會同測量，製有勘驗筆錄及測量成果圖在卷可證（見原審卷(一)七九至八二
　　頁、一三二、一三三頁、卷(二)一０六至一一二頁、本院卷(三)三六至四０頁），且
　　有現場照片在卷可憑（見原審卷(二)一一四至一二八頁），依房屋現況觀之，其所
    使用之建材，為磚造及土造（見原審卷(二)一一四至一二八頁），並屬老舊觀之，
　　應非新建，而上訴人之前手至八十六年間仍收取租金等情，已如前述，足認被上
　　訴人承租系爭四三四之四、四三四之五號土地之範圍，如前述使用現況甚明。
七、上訴人主張被上訴人逾原租賃基地範圍，而有超占土地情形等語。經查，依台中
    縣稅捐稽徵處函附房屋稅籍紀錄表及房屋現值核計表所載房屋面積（見原審卷(二)
    一四三至一四五頁），與前述被上訴人使用現況固有未符，惟該稅籍紀錄，僅係
    稅捐機關核課房屋稅應納稅額之基準，而租地建屋除原房屋占用之租地外，自應
    包括法定空地在內，尚難據為被上訴人承租土地之面積即為稅籍紀錄所載之面積
　　。再者，依該稅籍紀錄記載與上訴人提出之六十七年度全期租谷收繳名冊所載租
　　金對照分別為：原承租人林添福（即被上訴人丙○○、乙○○、甲○○、丁○○
　　、己○○之被繼承人）使用房屋之面積一一五˙六平方公尺；其租金每年一百八
　　十五台斤稻谷（見原審卷(二)一五０、一五一、二二一頁）。原承租人徐陛秀（即
　　被上訴人癸○○、戌○○、庚○○、天○○○、地○○○、戊○○○之被繼承人
　　）使用房屋之面積為一一０˙九平方公尺；租金每年二百八十四台斤稻谷（見原
　　審卷(二)一五四、一五五、二二一頁）。原承租人徐少貴（即被上訴人辛○○○、
　　巳○○、寅○○、子○○、未○○之被繼承人）使用房屋之面積六三˙二平方公
　　尺；其租金為每年一百四十二台斤稻谷（見原審卷(二)一四八、一四九、二二一頁
　　）。原承租人徐發秀（即被上訴人酉○○、丑○○之被繼承人）使用房屋之面積
　　為一三六˙五平方公尺；租金每年二百六十台斤稻谷（見原審卷(二)一四四、一四
　　五、二二一頁）。原承租人徐炳林（即被上訴人壬○○、辰○○、卯○○、申○
　　○之被繼承人）使用房屋之面積為五七˙五平方公尺；租金為每年一百六十台斤
　　稻谷（見原審卷(二)一四六、一四七、二二一頁）。原承租人徐錦秀（即被上訴人
　　午○○之被繼承人）使用房屋之面積一二八˙三平方公尺，租金為每年九十二台
　　斤稻谷（見原審卷(二)一五二、一五三、二二二頁）。稅籍紀錄所載使用房屋之面
　　積較多之人，其租金亦非較多，足證該稅籍紀錄所載之使用房屋之面積，非被上
　　訴人承租土地之面積。而被上訴人之被繼承人租用系爭四三四之四、四三四之五
　　號土地建築房屋，上訴人之前手從未認房屋基地以外被上訴人現況所使用之土地
　　，非租賃範圍，且如前所述上訴人之前手至八十六年間仍收取租金，其收取租金
　　時，被上訴人即依現況使用等情，上訴人主張被上訴人逾原租賃基地範圍，而有
    超占土地情形等語，不足採取。
八、按出租人於租賃物交付後，承租人占有中，縱將其所有權讓與第三人，其租賃契
    約，對於受讓人仍繼續存在。民法第四百二十五條第一項定有明文。本件被上訴
    人與廖文卿間就系爭四三四之四、四三四之五號土地即有租地建屋之租賃契約，
    廖文卿於八十八年七月十四日依買賣之法律關係，將系爭四三四之四、四三四之
    五號土地所有權，讓與上訴人，其租賃契約，對於受讓人即上訴人仍繼續存在。
    被上訴人自仍係本於土地租賃契約，合法占有系爭土地，並非無權占有。次按基
    地出賣時，地上權人、典權人或承租人有依同樣條件優先購買之權。房屋出賣時
    ，基地所有權人有依同樣條件優先購買之權。其順序以登記之先後定之。前項優
    先購買權人，於接到出賣通知後十日內不表示者，其優先權視為放棄。出賣人未
    通知優先購買權人而與第三人訂立買賣契約者，其契約不得對抗優先購買權人，
    土地法第一百零四條定有明文。本件被上訴人既為系爭四三四之四、四三四之五
    號土地之合法承租人，依土地法第一百零四條規定，出租人廖文卿出賣基地時，
    被上訴人自有依相同條件優先承買之權，上訴人主張被上訴人無優先承買權云云
    ，應不足取。出賣人廖文卿出賣系爭四三四之四、四三四之五號土地，應將出賣
    條件通知被上訴人得行使優先承買權（按民法第四百二十六條之二規定，應以書
　　面通知優先承買權人，該條規定係於八十九年五月五日施行，本件並無適用），
　　惟據證人廖文卿證述出賣系爭四三四之四、四三四之五號土地時，並未詢問被上
　　訴人是否購買，僅係洽談土地合建後分配土地情事等語（見本院卷(三)五、六頁）
　　，顯未通知被上訴人行使優先承買權，則承買系爭四三四之四、四三四之五號土
　　地之買受人即上訴人不得對抗有優先承買權之被上訴人，被上訴人非無權占有，
　　上訴人自亦無權請求被上訴人為拆屋還地。本件因上訴人之前手未通知被上訴人
　　行使優先承買權，上訴人自不得對抗有優先承買權之被上訴人，而主張被上訴人
　　為無權占有已明。是上訴人請求鑑定系爭四三四之四、四三四之五號土地房屋是
　　否不堪使用，核無必要。又，上訴人主張本件租賃契約無買賣不破租賃原則之適
　　用云云。惟查八十八年四月二十一日修正民法債編時，雖將民法第四百二十五條
　　第一項增列「承租人占有中」等文字，並增列第二項：「前項規定，於未經公證
　　之不動產租賃契約，其期限逾五年或未定期限者，不適用之。」，惟該項規定係
　　修正後所增訂之限制，依法律不溯及既往原則，如認其事項有溯及適用之必要者
　　，即應於施行法中明白規定，是以民法債編施行法第一條規定：「民法債篇施行
　　前發生之債，除本施行法有特別規定外，不適用民法債編之規定。其在修正施行
　　前發生者，除本施行法有特別規定外，不適用修正施行後之規定。」而關於租地
　　建屋之基地租賃，施行法第二十三條僅規定，「修正之民法第四百二十二條之一
　　之規定，於民法債編修正施行前租用基地建築房屋者，亦適用之。」對於民法第
　　四百二十五條第二項新增之限制，施行法並無特別規定，自不適用修正施行後之
　　規定。是上訴人該項主張，即屬無據，不足採取。
九、又按建築房屋基地之出租人，以承租人積欠租金達二年以上為原因終止租賃契約
　　，仍應依民法第四百四十條第一項規定，定相當期限催告承租人支付租金，必承
　　租人於其期限內不為支付者，始得終止租賃契約，非謂一有承租人欠租達二年以
　　上之事實出租人即得隨時終止租賃契約（最高法院六十八年台上七七七號判例參
　　照）。上訴人及其前手，從未就被上訴人積欠租金之事宜催告被上訴人，上訴人
　　主張被上訴人壬○○、辰○○、卯○○、申○○未繳納租金予出租人，構成無權
　　占有，尚屬無據。上訴人主張系爭四三四之四、四三四之五號土地租賃契約已因
　　承租人積欠租金達兩年以上，而由原所有人廖文卿終止，或由契約當事人合意終
　　止。惟依證人廖文卿證述至八十六年仍有收取租金等語（見原審卷(一)二四九、二
　　五０頁），被上訴人於九十二年三月廿四日將壬○○、辰○○、卯○○、申○○
　　八十四年、八十五年度之租金，及全體被上訴人八十六年至九十二年度之租金，
　　委由辰○○寄給上訴人，有存證信函及郵局匯票在卷可證（見本院卷(二)三八至三
　　九頁）。被上訴人亦無積欠租金之情事。至證人曾政財及廖文卿之證述（見原審
　　卷(一)二四九至二五一頁），僅能證明廖文卿曾與被上訴人間籌議合建之事而無結
　　果，不能證明契約已終止。上訴人主張租賃契約已為前手廖文卿依法終止，亦難
　　採取。
十、依前所述，上訴人先位聲明無理由，自應審究上訴人備位主張依耕地三七五減租
　　條例第十七條第一項第五款、第二項第三款，與平均地權條例第七十六條第一項
　　，第七十七條第一項規定，上訴人願給予被上訴人補償，終止租約收回土地云云
　　。惟按耕地租用，係指以自任耕作為目的，約定支付地租使用他人之農地者而言
　　，土地法第一百零六條第一項定有明文，所稱農地，參照同條第二項之立法精神
　　，應包括漁地及牧地在內。承租他人之非農、漁、牧地供耕作之用者，既非耕地
　　租用，自無耕地三七五減租條例規定之適用（最高法院八十八年台上字第一號判
　　例參照）。查，系爭土地地目係建地，並非農地，亦非漁地、牧地，有土地登記
　　簿謄本在卷可證（見原審卷(一)一三至一六、一一七至一二一頁），再據證人林有
　　盛證稱：「是地主租地給佃農蓋房子，所以佃農繳地租」等語，核與上訴人提出
　　之六十七年度全期租谷收繳名冊記載「厝租」相符（見原審卷(二)二二一至二二二
　　頁），且本件並未訂立三七五租約，有台中縣后里鄉公所八十七后鄉民字第一四
　　九０二號函：「經查無訂有三七五租約，所請與規定不符，歉難受理」可稽（見
　　原審卷(一)二八八頁），本件自無耕地三七五減租條例之適用，又，平均地權條例
　　第七十六條第一項、第七十七條第一項規定：「出租耕地依法編為建築用地者，
　　出租人為收回自行建築或出售作為建築使用時得終止租約。」「耕地出租人依前
　　條規定終止租約收回耕地時，除應補償承租人為改良土地所支付之費用及其上未
　　收穫之農作改良物外，應就申請終止租約當期之公告土地現值，預計土地增值稅
　　，並按該公告土地現值減除預計土地增值稅後餘額三分之一給予補償。」惟系爭
　　四三四之四、四三四之五號土地並非耕地，自不適用上開規定，故上訴人備位聲
　　明之請求，亦無理由。
十一　綜上所述，上訴人之先位之訴，以被上訴人無權占有，本於所有權之法律關係，
　　請求被上訴人拆屋還地，及備位之訴，依耕地三七五減租條例第十七條第一項第
　　五款、第二項第三款，與平均地權條例第七十六條第一項，第七十七條第一項規
　　定，願給予被上訴人補償，終止租約收回土地，均無理由，原審因而為上訴人敗
　　訴之判決，洵屬正當。上訴論旨，仍執陳詞，指摘原判決不當，求予廢棄，為無
　　理由。本件事證已臻明確，兩造其餘攻擊防禦方法及舉證，核與本件判決結果不
　　生影響，無庸逐一論列，併此敘明。
據上論結：本件上訴為無理由，依民事訴訟法第四百四十九條第一項、第七十八條，
判決如主文。
中　　　華　　　民　　　國　　九十三　　年　　　十　　　月　　　六　　　日
~B1民事第六庭審判長法　官　吳火川
~B2　　　　　　　　法　官　吳惠郁
~B3　　　　　　　　法　官　饒鴻鵬
右為正本係照原本作成。
如對本判決上訴，須於收受判決送達後二十日內向本院提出上訴書狀，其未表明上訴
理由者，應於提出上訴後二十日內向本院提出上訴理由書(須按他造人數附具繕本)。
上訴時應提出委任律師為訴訟代理人之委任狀。具有民事訴訟法第四百六十六條之一
第一項但書或第二項之情形為訴訟代理人者，另應附具律師及格證書及釋明委任人與
受任人有該條項所定關係之釋明文書影本。
~B　　　　　　　  書記官　陳如慧
中　　　華　　　民　　　國　　九十三　　年　　　十　　　月　　　七　　　日
                                                                        Ｙ
